臺灣臺中地方法院刑事判決　　　　　　　96年度訴字第2729號
公　訴　人　臺灣臺中地方法院檢察署檢察官
被　　　告　甲○○
　　　　　　　　　　　之2
上列被告因偽造文書案件，經檢察官提起公訴（96年度偵字第16
398 號），被告於準備程序中就被訴事實為有罪之陳述，經告知
簡式審判程序之旨，並聽取公訴人、被告之意見後，由本院合議
庭裁定由受命法官獨任進行簡式審判程序，判決如下：
    主  文
甲○○犯行使偽造私文書罪，累犯，處有期徒刑捌月，減為有期
徒刑肆月，如易科罰金，以新臺幣壹仟元折算壹日。偽造如附表
編號一、二所示「陳美月」之簽名及指印均沒收。
    事實及理由
一、犯罪事實：甲○○前因施用第一、二級毒品案件，經法院分
    別判處有期徒刑7 月及4 月，定應執行刑為有期徒刑9 月確
    定，並於民國93年9 月30日縮刑期滿執行完畢。詎仍不知悔
    改，於95年11月8 日17時10分許，因涉嫌違反毒品危害防制
    條例案件，在臺中縣大里市○○路79號為警查獲（施用毒品
    部分業經本院以96年度易字第4403號審理判決），甲○○為
    逃避刑責，竟冒用「陳美月」之姓名、年籍應訊，並基於偽
    造署押及偽造私文書之單一犯意，分別於臺中市警察局第三
    分局警備隊95年11月8 日19時15分、95年11月9 日1 時15
    分調查筆錄、臺中市警察局第三分局95年11月8 日搜索扣押
    筆錄、95年11月8 日採集尿液鑑定同意書、95年11月8 日臺
    中市警察局第三分局委託檢驗尿液代號與真實姓名對照表、
    臺中市警察局第三分局95年11月8 日逮捕通知書、「陳美月
    」指紋卡片（捺印時間95年11月9 日）及「陳美月」口卡片
    上，偽造如附表一所示之「陳美月」簽名並按捺指印，以示
    陳美月已收受通知、同意及閱覽筆錄無訛等意旨，並以此方
    式偽造上開逮捕通知書及採集尿液鑑定同意書等私文書，持
    交承辦之員警收執存卷而行使之；復於95年11月9 日15時35
    分許，在臺灣臺中地方法院檢察署內勤檢察官偵訊時，接續
    冒用「陳美月」之姓名、年籍應訊，並在95年11月9 日內勤
    偵訊筆錄、臺灣臺中地方法院檢察署限制住居具結書上偽造
    如附表二所示之「陳美月」簽名並按捺指印，以示陳美月閱
    覽筆錄及具結居住於限制住居地，並以此方式偽造上開限制
    住居具結書之私文書，持交臺灣臺中地方法院檢察署而行使
    之，均足以生損害於陳美月及司法偵查之正確性。嗣臺灣臺
    中地方法院檢察署檢察官傳喚陳美月本人到案執行觀察、勒
    戒，其否認曾因施用毒品為警查獲，經檢察官函請臺中市警
    察局第三分局將甲○○所留存之指紋送內政部警政署刑事警
    察局比對，始查悉上情。
二、證據名稱：
  (一)被告甲○○於偵查中、本院準備程序及審理中之自白。
  (二)臺中市警察局第三分局警備隊95年11月8 日19時15分調查筆
    錄、臺中市警察局第三分局警備隊95年11月9 日1 時15分調
    查筆錄、臺中市警察局第三分局95年11月8 日搜索扣押筆錄
    、採集尿液鑑定同意書、臺中市警察局第三分局委託檢驗尿
    液代號與真實姓名對照表、臺中市警察局第三分局95年11月
    8 日逮捕通知書、陳美月指紋卡片（捺印時間95年11月9日
    ）、陳美月口卡片、95年11月9 日內勤偵訊筆錄、95年11月
        9 日臺灣臺中地方法院檢察署限制住居具結書。
  (三)內政部警政署刑事警察局96年4 月14日刑紋字第0960054319
    號鑑驗書。
三、起訴事實雖漏未記載被告在附表一編號七之指紋卡片上偽造
    「陳美月」指印之行為，及被告在附表二編號二之95年11月
    9 日臺灣臺中地方法院檢察署限制住居具結書上偽造「陳美
    月」簽名及指印之行為，惟此二部分與其餘業經起訴之偽造
    「陳美月」署押行為具有接續犯之實質上一罪關係，為起訴
    效力所及，本院自得併予審究，附此敘明。
四、適用之法律
  (一)刑事訴訟法第273條之1第1項、第299條第1項前段、第310
    條之2、第454條第1項。
  (二)中華民國96年罪犯減刑條例第2 條第1 項第3 款、第7 條、
    第9 條。
  (三)刑法第210 條、第216 條、第217 條第1 項、第219 條、第
    47 條 第1 項、第41條第1 項前段。
中　　華　　民　　國　　96　　年　　10　　月　　29　　日
                    刑事第八庭  法  官  陳慧珊
上正本證明與原本無異。
如不服本判決，應於判決送達後10日內向本院提出上訴狀（應附
繕本），上訴於臺灣高等法院臺中分院。
上訴書如未敘述理由，應於上訴期間屆滿後20日內補提理由書於
本院。
                                書記官  施玉卿
中　　華　　民　　國　　96　　年　　10　　月　　29　　日
【附錄本案論罪科刑法條】
刑法第210條：
偽造、變造私文書，足以生損害於公眾或他人者，處 5 年以下有
期徒刑。
刑法第216條：
行使第 210 條至第 215 條之文書者，依偽造、變造文書或登載
不實事項或使登載不實事項之規定處斷。
刑法第217條第1項：
偽造印章、印文或署押，足以生損害於公眾或他人者，處 3 年以
下有期徒刑。
附表一：
一、臺中市警察局第三分局警備隊95年11月8 日19時15分調查筆
    錄：(一)「陳美月」 簽名肆枚。(二)「陳美月」指印柒枚。
二、臺中市警察局第三分局警備隊95年11月9 日1 時15分調查筆
    錄：(一)「陳美月」 簽名肆枚。(二)「陳美月」指印拾壹枚。
三、臺中市警察局第三分局95年11月8 日搜索扣押筆錄：(一)「陳
    美月」簽名壹枚。(二)「陳美月」指印壹枚。
四、採集尿液鑑定同意書：(一)「陳美月」簽名壹枚。(二)「陳美月
    」指印壹枚。
五、臺中市警察局第三分局委託檢驗尿液代號與真實姓名對照表
    ：「陳美月」指印貳枚。
六、 臺中市警察局第三分局95年11月8 日逮捕通知書：(一)「陳
     美月」簽名壹枚。(二)「陳美月」指印壹枚。
七、陳美月指紋卡片（捺印時間95年11月9 日）：「陳美月」指
    印貳拾枚。
八、陳美月口卡片：(一)「陳美月」簽名壹枚。(二)「陳美月」指印
    壹枚。
附表二：
一、95年11月9日偵訊筆錄：「陳美月」簽名壹枚。
二、95年11月9 日臺灣臺中地方法院檢察署限制住居具結書：(一)
    「陳美月」簽名壹枚。(二)「陳美月」指印貳枚。
